# 拟IPO 企业历史出资问题如何纠正

提问人：yelin1987 时间：2021-11-18 16:26:31
陈版您好！有一个关于出资的问题想请教一下您：拟IPO企业（A企业）存在历史出资问题： 2015 年 6 月A公司实际控制人以货币增资 1 亿元，其中5000 万元计入实收资本， 5000 万元计入资本公积（资本溢价），并与当月完成了工商变更登记。但我们尽调发现，该 1 亿元货币资金是由公司分多次通过对公账户支付给包工头（个人），而后包公头将资金转入实控人账户，实控人再将资金转入公司账户完成出资。资金转入公司账户：借：
银行存款 贷：实收资本/资本公积；资金转出公司账户：借：其他应付款 贷：银行存款；年末：借：固定资产 贷：其他应付款。
我们访谈实控人了解到，当时是其先垫资建的工程，后面为了不以实物出资，所以将资金来回走了一下账（这样在工商登记的时候登记为以货币出资了 1 亿元）。公司实际存在固定资产（工程），但由于没有评估，也不知道其价值是否值 1 亿元。现在企业拟IPO，需要整改这个问题：
我们的想法是：清理当时的工程资料并进行评估，按当时的评估值核定其出资额。假定评估为 6000 万元，则冲减资本公积 4000 万元。以股东会决议的形式按评估价重新确认实物出资的金额，并办理公司变更登记。不知道这样可不可行，是否还对IPO构成实质障碍，由于没有处理过类似问题的经验也没找到相关案例，所以求助陈版，希望陈版不吝赐教！

回答人：chenyiwei
建议核实相关固定资产的价值、权属、是否被设置他项权利或者存在所有权的其他受限情形、是否仍有未付清的工程款和其他潜在负债等，并核查实控人当初的资金流水以核实垫资金额（与资产评估值交叉印证）。在此基础上对实控人的实际出资额进行核实，如主帖所述根据核实后的出资额对资本公积和实收资本（必要时）进行调整。